Minutes et répertoires du notaire Marie Louis Ernest PITAUX, 16 juillet 1870 - 26 avril 1892 (étude XIV)
Archives nationales
- Minutes de Marie Louis Ernest PITAUX, mai 1870 - 29 août 1928; MC/ET/XIV/905 - MC/ET/XIV/1218
  - Minutes. 1871, juin - 1871, juillet, juin 1871 - juillet 1871; MC/ET/XIV/908
    - Procuration par Marie Françoise Hélène de Groiseilliez, épouse de Louis Aimé Victor Becq de Fouquières, rue d'Argenson, n° 1, et Marcellin François Charles de Groiseilliez, artiste peintre, rue de Provence, n° 66, à Marie Hélène Oudaille, leur mère, veuve de François Messidor de Groiseilliez, ladite dame propriétaire, boulevard Haussmann, n° 124., 26 juin 1871 - 5 juillet 1871; MC/ET/XIV/908
      procuration; Becq de Fouquières, Louis Aimé Victor; Oudaille, Marie Hélène; Groiseilliez, François Messidor de; Groiseilliez, Marcellin François Charles de; Groiseilliez, Marie Françoise Hélène de; artiste; peintre; Provence (rue de); Haussmann (boulevard)
    - Dépôt d'une procuration donnée par Charles Thomas Francière, propriétaire, à Saint-Benoit (Ile de la Réunion), à Thomas Bernard Francière, son père, avocat, demeurant à Paris., 5 juillet 1871; MC/ET/XIV/908
      procuration; dépôt de pièces; Francière, Charles Thomas; Francière, Thomas Bernard; avocat
    - Ratification et déclaration par Jeanne Henriette Berthier, épouse d'Alfred Charles Paul Paul, attaché du ministère des travaux publics de Belgique, à Bruxelles, rue du Commerce, n° 1., 5 juillet 1871; MC/ET/XIV/908
      ratification; déclaration; Berthier, Jeanne Henriette; Paul, Alfred Charles Paul; Belgique
    - Dépôt judiciaire des deux doubles du testament de Marie Pauline Leclerc, en son vivant lingère, rue du Faubourg Poissonnière, n° 156., 6 juillet 1871 - 29 décembre 1871; MC/ET/XIV/908
      À la suite: dépôt de l'ordonnance d'envoi en possession, 29 décembre 1871.
      dépôt de pièces; Leclerc, Marie Pauline; testament; Faubourg-Poissonnière (rue du)
    - Bail par François Félix Gaspard Fiaux, docteur en médecine, rue Lafayette, n° 91, à Jacques Dosithé Muffat-Méridol, crémier, et Jeanne Marie Francoz, son épouse, rue de la Butte Chaumont, n° 75., 7 juillet 1871; MC/ET/XIV/908
      bail; Fiaux, François Félix Gaspard; Muffat-Méricol, Jacques Dosithé; Francoz, Jeanne Marie; médecin; crémier; Butte-Chaumont (rue de la)
    - Inventaire après décès de Charles Broquet, propriétaire, rue de Navarin, n° 13., 8 juillet 1871; MC/ET/XIV/908
      inventaire après décès; Broquet, Charles; Navarin (rue de)
    - Vente par Amédée Caffin, propriétaire, rue du Faubourg Poissonnière, n° 47, et Léonie Marguerite Leysz, son épouse, à Georges Gustave Creuzé, bijoutier, rue de Cléry, n° 80., 10 juillet 1871 - 14 avril 1875; MC/ET/XIV/908
      À la suite: quittance, 14 avril 1875.
      acte de vente; Caffin, Amédée; Leysz, Léonie Marguerite; Creuzé, Georges Gustave; employé de commerce; Cléry (rue de)
    - Inventaire après décès d'Annette Emilie Le Boeuf, épouse d'Henri Jacques Leriche, rue Fontaine au Roi, n° 41., 10 juillet 1871; MC/ET/XIV/908
      inventaire après décès; Le Boeuf, Annette Emilie; Leriche, Henri Jacques; Fontaine-au-Roi (rue de la)
    - Dépôt judiciaire du testament de Michel Silvestre Philippe Amilcar Adelbert comte de Brayer, en son vivant général de brigades, place du Palais Bourbon, n° 5., 11 juillet 1871 - 24 août 1871; MC/ET/XIV/908
      À la suite: dépôt de la grosse d'envoi en possession, 24 août 1871.
      dépôt de pièces; testament; Brayer, Michel Silvestre Philippe Amilcar de; Palais-Bourbon (place du)
    - Renonciation à usufruit par Marie Joséphine Chatin, veuve de Pierre Marie Frédéric Fanguet, ladite dame rentière, rue Legendre, n° 44, quartier des Batignolles., 11 juillet 1871; MC/ET/XIV/908
      renonciation; Chatin, Marie Joséphine; Fanguet, Pierre Marie Frédéric; Legendre (rue)
    - Notoriété après décès de Vivent Edouard Hyppolite Dubois, en son vivant propriétaire, à Vaucresson, canton de Sèvres, arrondissement de Versailles (Seine-et-Oise, aujourd'hui Yvelines)., 11 juillet 1871; MC/ET/XIV/908
      notoriété; Dubois, Vivent Edouard Hippolyte; Vaucresson (Hauts-de-Seine)
    - Inventaire après décès de Henriette Collin, épouse de Louis Emmanuel Froideaux, rentier, rue du Dragon, n° 38., 11 juillet 1871; MC/ET/XIV/908
      inventaire après décès; Collin, Henriette; Froideaux, Louis Emmanuel; Dragon (rue du)
    - Liquidation de la communauté d'entre Marie Héloïse Tavernier, veuve de Jean Ratte, en son vivant entrepreneur de dorures sur bois, ladite dame lingère, rue de Rivoli, n° 38 bis., 12 juillet 1871 - 29 juin 1903; MC/ET/XIV/908
      À la suite: mainlevée par Mme Pasquier, M. Ratte et M. et Mme Beffort à Mme veuve Jean Ratte, 29 (26 et) juin 1903.
      liquidation; Tavernier, Marie Héloïse; Ratte, Jean; chef d'entreprise; Rivoli (rue de)
    - Notoriété après décès de Marie Pauline Leclerc, lingère, rue du Faubourg Poissonnière, n° 156., 12 juillet 1871 - 13 juillet 1871; MC/ET/XIV/908
      notoriété; Leclerc, Marie Pauline; Faubourg-Poissonnière (rue du)
    - Notoriété après décès d'André Achille Terchou, en son vivant pensionnaire retraité, chevalier de la légion d'honneur, rue Monsieur le Prince, n° 16, et réquisition de certificat de propriété par Marie Aimée Giraud, sa veuve, rentière, rue des Quatre Vents, n° 14, et sa fille Marie Florentine Terchou, célibataire majeure, sans profession, rue des Quatre Vents, n° 14., 13 juillet 1871 - 14 juillet 1871; MC/ET/XIV/908
      notoriété; Terchou, André Achille; Giraud, Marie Aimée; Terchou, Marie Florentine; Monsieur-Le-Prince (rue); Quatre-Vents (rue des)
    - Inventaire après décès d'Eugène Nicolas Geste, en son vivant ébéniste, ladite dame rue du Faubourg Saint-Honoré, n° 240., 15 juillet 1871; MC/ET/XIV/908
      inventaire après décès; Geste, Eugène Nicolas; ébéniste; Faubourg-Saint-Honoré (rue du)
    - Procuration par Claude Etienne Poisson, propriétaire, à la Varenne Saint-Hilaire, commune de Saint-Maur-les-Fossés, arrondissement de Sceaux, à Léon Duriez, agent d'affaires, rue de la Chapelle, n° 126., 15 juillet 1871; MC/ET/XIV/908
      procuration; Poisson, Claude Etienne; Duriez, Léon; Chapelle (rue de la)
    - Dépôt d'une ordonnance d'envoi en possession de Marguerite Clémentine Provost, épouse de Jacques Joseph Provost, photographe, à Toulouse (Haute-Garonne), rue Louis-Napoléon, n° 23, en ce moment logé boulevard de Neuilly, n° 96., 17 juillet 1871; MC/ET/XIV/908
      dépôt de pièces; Provost, Marguerite Clémentine; Provost, Jacques Joseph; photographe; Neuilly (boulevard de); Toulouse (Haute-Garonne)
    - Renonciation et mainlevée par Emmeline Sophie Chandepie de Boiviers, veuve d'Antoine Proper Lantenois, ladite dame rentière, rue de Landry, n° 59 bis, actuellement boulevard Magenta, n° 26, et Adrien Haime, propriétaire, rue de la Ferme des Mathurins, n° 4., 17 juillet 1871; MC/ET/XIV/908
      renonciation; mainlevée; Chandepie de Boiviers, Emmeline Sophie; Lantenois, Antoine Proper; Haime, Adrien; Saint-Landry (rue); Magenta (boulevard de); Ferme-des-Mathurins (rue de la)
    - Dépôt de procuration donnée par Marguerite Clémentine, à Jacques Joseph Provost, son époux, photographe, à Toulouse (Haute-Garonne), rue Lafayette, n° 23, en ce moment à Paris, où il est logé boulevard de Neuilly, n° 96., 18 juillet 1871; MC/ET/XIV/908
      photographe; dépôt de pièces; procuration; Provost, Jacques Joseph; Clémentine, Marguerite; Neuilly (boulevard de); Toulouse (Haute-Garonne)
    - Transport par Adrien Haime, propriétaire, rue de la Ferme des Mathurins, n° 4, actuellement n° 9, à Alphonse Jean-Baptiste Leroux, dit Leroux Duffié, propriétaire, rue de la Butte Chaumont prolongée, n° 83, sur Mme veuve Lantenois, et prorogation par M. Duffié dit Leroux Duffié, à cette dernière., 17 juillet 1871 - 20 juillet 1877; MC/ET/XIV/908
      À la suite: prorogation de délai par M. Leroux Duffié au profit de Mme veuve Lantenois et ses fils, 29 juillet 1874; prorogation de délai par M. Leroux Duffié au profit de Mme veuve Lantenois, 20 (17 et) juillet 1877.
      transport de droits; Haime, Adrien; Leroux dit Leroux Duffié, Alphonse Jean-Baptiste; Lantenois (Mme veuve); Ferme-des-Mathurins (rue de la); Butte-Chaumont (rue de la)
    - Compte de tutelle de Pierre René marquis de Moustier, propriétaire, rue de l'Université, n° 39., 19 juillet 1871 - 31 juillet 1871; MC/ET/XIV/908
      À la suite: récipissé dudit compte de tutelle, 19 juillet 1871; arrêté dudit compte de tutelle, 31 juillet 1871.
      compte de tutelle; Moustier, Pierre René (marquis de); Université (rue de l')
    - Dépôt par Cyr François Natalis Rondot, propriétaire, officier de la légion d'honneur, actuellement domicilié à sa terre le château de Chamblon, près Yverdon, à lui donnée par Cyr François Rondot, propriétaire, et Marie Elisabeth Delattre, son épouse, à Nancy et actuellement à Yverdon., 19 juillet 1871; MC/ET/XIV/908
      dépôt de pièces; Rondot, Cyr François Natalis; Rondot, Cyr François; Delattre, Marie Elisabeth; Nancy (Meurthe-et-Moselle)
    - Donation par Auguste Paul Bazire, marchand de volailles, à Montmartre, rue Vincent Compoint, n° 14 bis, à Honorine Julie Le Long, son épouse., 20 juillet 1871; MC/ET/XIV/908
      donation; Bazire, Auguste Paul; Le Long, Honorine Julie; volailler; Vincent-Compoint (rue)
    - Donation par Honorine Julie Le Long, à Auguste Paul Bazire, son époux, marchand de volailles, à Montmartre, rue Vincent Compoint, n° 14 bis., 20 juillet 1871; MC/ET/XIV/908
    - Inventaire après décès de Jean Joseph Christophe Uvalle, en son vivant contre-maitre, à la requête d'Elisabeth Petit, sa veuve, garnisseuse de bottines, rue Martel, n° 4., 20 juillet 1871; MC/ET/XIV/908
      inventaire après décès; Uvalle, Jean Joseph Christophe; Petit, Elisabeth; Martel (rue)
    - Procuration par les héritiers Paillard à Louis Léon Bonnard, clerc de notaire, rue du Faubourg Poissonnière, n° 2., 8 juillet 1871 - 21 juillet 1871; MC/ET/XIV/908
      procuration; Paillard (héritiers); Bonnard, Louis Léon; clerc de notaire; Faubourg-Poissonnière (rue du)
    - Procuration par Antoine Louis Klipfel, employé de commerce, rue du Faubourg Saint-Martin, n° 195, et Charles Klipfel, impasse d'Antin, n° 12, ornemaniste, à Michel Goeb, cordonnier, à Zellwiller., 24 juillet 1871; MC/ET/XIV/908
      procuration; Klipfel, Antoine Louis; Klipfel, Charles; Goeb, Michel; employé de commerce; cordonnier; Faubourg-Saint-Martin (rue du); Zellwiller (Bas-Rhin)
    - Inventaire après décès de Marie Sophie Eugénie Meadre, épouse défunte de Jean-Baptiste Hippolyte Joseph Masclef, marchand de vins, quai Jemmapes, n° 184., 25 juillet 1871; MC/ET/XIV/908
      inventaire après décès; Meadre, Marie Sophie Eugénie; Masclef, Jean-Baptiste Hippolyte Joseph; Jemmapes (quai de)
    - Inventaire après décès d'Edouard Victor Rousseaux, en son vivant restaurateur, passage du Caire, n° 143., 26 juillet 1871; MC/ET/XIV/908
      inventaire après décès; Rousseaux, Edouard Victor; restaurateur; Caire (passage du)
    - Inventaire après décès de François Dubarry, à la requête de Pauline Peralo, sa veuve, sans profession, à l'Isle Jourdain (Gers)., 29 juillet 1871; MC/ET/XIV/908
      inventaire après décès; Dubarry, François; Peralo, Pauline; L'Isle-Jourdain (Gers)
    - Transport par Marie Adèle Lebourg, veuve en premières noces de Jean-Baptiste Mansel, et en secondes noces d'Etienne Théodore Savinien Robert, propriétaire, place Jeanne d'Arc, n° 11, actuellement rue du Faubourg Saint-Antoine, n° 210, au profit de Joseph Chartier, propriétaire, boulevard Magenta, n° 99., 31 juillet 1871; MC/ET/XIV/908
      transports; Lebourg, Marie Adèle; Mansel, Jean-Baptiste; Robert, Etienne Théodore Savinien; Chartier, Joseph; Jeanne-d'Arc (place); Faubourg-Saint-Antoine (rue du); Magenta (boulevard de)
    - Inventaire après décès de Rose Estelle Lacave, défunte épouse de Louis Pichard, marchand de vins, rue du Parc Royal, n° 4., 31 juillet 1871; MC/ET/XIV/908
      inventaire après décès; Lacave, Rose Estelle; Pichard, Louis; Parc-Royal (rue du)
    - Etat liquidatif de la succession de Marie Pétronille Benoite Tigé, en son vivant sans profession, à Nogent-sur-Marne, rue de Strasbourg, n° 12., 31 juillet 1871; MC/ET/XIV/908
      À la suite: procès verbal d'approbation dudit Etat, 31 juillet 1871.
      liquidation; Tigé, Marie Pétronille Benoite; Nogent-sur-Marne (Val-de-Marne)
  - Minutes. 1871, août, août 1871; MC/ET/XIV/909
    - Procuration par Madeleine Eléonore Pochonnet, veuve d'Etienne Louis Bénard, ladite dame propriétaire, rue de Berlin, n° 39, à Gustave Eugène Bénard, propriétaire, rue Castellane, n° 8., 1er août 1871 - 22 décembre 1871; MC/ET/XIV/909
      À la suite: complément de procuration par Mme veuve Bénard à M. Bénard, 22 décembre 1871.
      procuration; Pochonnet, Madeleine Eléonore; Bénard, Etienne Louis; Bénard, Gustave Eugène; Berlin (rue de); Castellane (rue de)
    - Obligation par Pierre Antoine Fursy Amé Leger, employé de commerce, et Caroline Léonard, son épouse, à Neuilly, rue Borghèse, n° 55, au profit de Louis François René Panhard, ingénieur civil, rue des Vosges, n° 16., 2 août 1871 - 3 août 1871; MC/ET/XIV/909
      obligation; Leger, Pierre Antoine Fursy Amé; Léonard, Caroline; Panhard, Louis François René; employé de commerce; ingénieur; Vosges (rue des); Neuilly-sur-Marne (Seine-Saint-Denis)
    - Bail par Benjamin Eugène Alexis Quentin Thory, propriétaire, à Passy, rue des Vignes, n° 14, à Pierre Biron, charbonnier, et Jeanne Marie Pinon, son épouse, rue Abbatucci, n° 70., 3 août 1871; MC/ET/XIV/909
      bail; Thory, Benjamin Eugène Alexis Quentin; Pinon, Jeanne Marie; charbonnier; Vignes (rue des); Abbatucci (rue)
    - Notoriété après décès de Jean-Baptiste François Marie Toussaint Rouzoul, en son vivant médecin, au Raincy, canton de Gonesse, arrondissement de Pontoise (Seine-et-Oise, aujourd'hui Val d'Oise), rond-point de la Station, n° 3., 4 août 1871; MC/ET/XIV/909
      notoriété; Rouzoul, Jean-Baptiste François Marie Toussaint; médecin; Le Raincy (Seine-Saint-Denis); Pontoise (Val-d'Oise)
    - Inventaire après décès de Marie Mathilde Leclerc, sans profession, rue du Faubourg Poissonnière, n° 156., 4 août 1871; MC/ET/XIV/909
      inventaire après décès; Leclerc, Marie Mathilde; Faubourg-Poissonnière (rue du)
    - Contrat de mariage entre Olivier Beaumont, concierge, avenue Montaigne, n° 41, et Barbe Risse, cuisinière chez M. le Colonel Michel, avenue des Ternes, n° 81., 7 août 1871; MC/ET/XIV/909
      À la suite: dépôt de l'acte de mariage, 6 août 1874.
      contrat de mariage; Beaumont, Olivier; Risse, Barbe; concierge; cuisinier; Montaigne (avenue); Ternes (avenue des)
    - Autorisation par Jacques Antoine Philippe Binet, employé de commerce, rue d'Hauteville, n° 25., 7 août 1871; MC/ET/XIV/909
      autorisation d'exercice professionnel; Binet, Jacques Antoine Philippe; employé de commerce; Hauteville (rue d')
    - Notoriété après décès de M. le Général Michel Silvestre Philippe Amilcar Adelbert comte de Brayer, en son vivant Général de Brigade, place du Palais Bourbon, n° 5., 4 août 1871 - 7 août 1871; MC/ET/XIV/909
      notoriété; Brayer, Michel Silvestre Philippe Amilcar Adelbert comte de; Palais-Bourbon (place du)
    - Procuration par Joseph Alexandre Taranne, sapeur à la dix huitième compagnie du troisième régiment du Génie en garnison à Arras (Pas-de-Calais), à Ernest Auguste Lapanne, marchand de comestibles, boulevard Poissonnière, n° 28., 7 août 1871; MC/ET/XIV/909
    - Vente par Albertine Louise Mesnier, propriétaire, veuve de François Guillaume Dumoutier, rue de la Vieille Estrade, n° 15, à Antoine Verdier, marchand de chiffons, à Clichy la Garennes, route de la Révolte, n° 96., 10 août 1871; MC/ET/XIV/909
      acte de vente; Mesnier, Albertine Louise; Dumoutier, François Guillaume; Verdier, Antoine; employé de commerce; Vieille-Estrapade (rue de la); Clichy (Hauts-de-Seine)
    - Vente par Paul Louis Marc Perich, rentier, et Louise Feilleau, son épouse, boulevard des Filles du Calvaire, n° 2, à Héléna Maria Joséphine Dupont, rentière, à Passy, impasse des Biches, n° 11., 10 août 1871; MC/ET/XIV/909
      acte de vente; Perich, Paul Louis Marc; Feilleau, Louise; Dupont, Héléna Maria Joséphine; Biches (rue des)
    - Inventaire après décès de Marie Louise Athalie Goyet, épouse de Fulgence Eugène Canny, tourneur repousseur, rue Oberkampf, n° 22., 11 août 1871; MC/ET/XIV/909
      inventaire après décès; Goyet, Marie Louise Athalie; Canny, Fulgence Eugène; tourneur; Oberkampf (rue)
    - Inventaire après décès d'Edmond Barbot, en son vivant herboriste, rue Corvetto, n° 2., 14 août 1871; MC/ET/XIV/909
      inventaire après décès; Barbot, Edmond; herboriste; Corvetto (rue)
    - Dépôt judiciaire du testament de Jacques Isidore Beauchery, en son vivant rentier, à Tournan (Seine-et-Marne), rue de Pavé, n° 9., 16 août 1871; MC/ET/XIV/909
      dépôt de pièces; testament; Beauchery, Jacques Isidore; Tournan-en-Brie (Seine-et-Marne)
    - Cahier de charges (pour la vente d'un fonds de marchand boulanger dépendant des compte et succession de Eléonor Jean Dumont, en son vivant marchand boulanger, rue des Panoyaux, n° 33., 17 août 1871 - 24 août 1871; MC/ET/XIV/909
      À la suite: adjudication au profit de M. Moria, 24 août 1871.
      cahier des charges; Dumont, Eléonor Jean; boulanger; Panoyaux (rue des)
    - Vente par Isidorine Suzanne Dubois, veuve de Jean Louis Perrussel, ladite dame mercière, rue Clauzel, n° 27, à Lucien Philippe Remy Dubois, entrepreneur de couverture, rue Saint-Lazare, n° 10., 17 août 1871; MC/ET/XIV/909
      acte de vente; Dubois, Isidorine Suzanne; Perrussel, Jean Louis; Dubois, Lucien Philippe Rémi; chef d'entreprise; couvreur; Clauzel (rue); Saint-Lazare (rue)
    - Renonciation par Anne Renée Louise Mouquin, veuve de Vincent Edouard Hyppolite Dubois, ladite dame propriétaire, à Vaucresson, canton de Sèvres, arrondissement de Versailles (Seine-et-Oise, aujourd'hui Yveline)., 18 août 1871; MC/ET/XIV/909
      renonciation; Mouquin, Anne Renée Louise; Dubois, Vincent Edouard Hippolyte; Vaucresson (Hauts-de-Seine); Versailles (Yvelines)
    - Procuration par Gustave de Ron Fahlström, représentant de commerce, rue Hauteville, n° 54, à Charles Auguste Schubart, représentant de commerce, rue Saint-Georges, n° 38., 17 août 1871 - 18 août 1871; MC/ET/XIV/909
      procuration; Ron Fahlström, Gustave de; Schubart, Charles Auguste; commerçant; Hauteville (rue d'); Saint-Georges (rue)
    - Liquidation des communauté et succession de Vivent Edouard Hyppolite Dubois, à Vaudresson, canton de Sèvres, arrondissement de Versailles (Seine-et-Oise, aujourd'hui Yvelines)., 18 août 1871; MC/ET/XIV/909
      liquidation; Dubois, Vivent Edouard Hippolyte; Vaucresson (Hauts-de-Seine); Versailles (Yvelines)
    - Procuration par Charles Auguste Schubart, représentant de commerce, rue Saint-Georges, n° 38, à Gustave de Ron-Fahlström, rue Hauteville, n° 51., 17 août 1871 - 18 août 1871; MC/ET/XIV/909
      procuration; Schubart, Charles Auguste; Ron-Fahlström, Gustave de; commerçant; Saint-Georges (rue); Hauteville (rue d')
    - Procuration par François Ledin, ébéniste, rue Poissonnière, n° 27, à Théodore Lucien Chantre, propriétaire, rue Amelot, n° 4., 18 août 1871; MC/ET/XIV/909
      procuration; Ledin, François; Chantre, Théodore Lucien; ébéniste; Poissonnière (rue); Amelot (rue)
    - Etat liquidatif de la communauté d'entre Augustine Louise Thérèse David, veuve de Nicolas Jean Edouard Berthier, ladite dame rentière, boulevard Suchet, n° 16., 19 août 1871 - 3 septembre 1871; MC/ET/XIV/909
      À la suite: procès verval d'approbation dudit Etat, 19 août 1871; décharge par Mme veuve Berthier à M. Bonnard, 3 septembre 1871.
      liquidation; David, Augustine Louise Thérèse; Berthier, Nicolas Jean Edouard; Suchet (boulevard)
    - Inventaire après décès de M. Louis vicomte Delabarre de Nanteuil, en son vivant rentier, place de la Madeleine, n° 2., 22 août 1871; MC/ET/XIV/909
      inventaire après décès; Delabarre de Nanteuil, Louis (vicomte); Madeleine (place de la)
    - Notoriété après décès de Constant André Say, propriétaire raffineur de sucre, chevalier de la légion d'honneur, place Vendôme, n° 14., 22 août 1871; MC/ET/XIV/909
      notoriété; Say, Constant André; Vendôme (place)
    - Procuration par Jeanne Marie Emilie Wey, propriétaire, veuve de Constant André Say, raffineur de sucre, chevalier de la légion d'honneur, ladite dame demeurant place Vendôme, n° 14, et Jeanne Marie Eugénie Say, marquise de Brissac, propriétaire, à Jules Gustave Isidore de Forceville, directeur des travaux de la raffinerie de M. Say, rue Jeanne d'Arc, n° 1., 22 août 1871; MC/ET/XIV/909
      procuration; Wey, Jeanne Marie Emilie; Say, Constant André; Forceville, Jules Gustave Isidore de; Vendôme (place); Jeanne-d'Arc (rue); Say, Jeanne Marie Eugénie (marquise de Brissac)
    - Inventaire après décès de Georges Hoffmann, en son vivant domestique, rue de Ponthieu, n° 36., 23 août 1871; MC/ET/XIV/909
      inventaire après décès; Hoffmann, Georges; employé de maison; Ponthieu (rue de)
    - Partage de la succession de Georges Hoffmann, en son vivant domestique, rue de Ponthieu, n° 36., 24 août 1871; MC/ET/XIV/909
      partage; Hoffmann, Georges; employé de maison; Ponthieu (rue de)
    - Mainlevée par Zoé Mallet, célibataire majeur, lingère, à Montmartre, rue des Abbesses, n° 65, rue Tholozé, n° 5, actuellement rue Menessier, n° 10., 26 août 1871; MC/ET/XIV/909
      mainlevée; Mallet, Zoé; Abbesses (rue des); Tholozé (rue)
    - Vente par Pierre Alphonse Julien, bijoutier, et Marguerite Augustine Dupont, son épouse, boulevard de l'Hôpital, n° 47, à François René Lauger, rentier, à Montfort-le-Rotrou, arrondissement du Mans (Sarthe)., 26 août 1871 - 29 novembre 1872; MC/ET/XIV/909
      À la suite: quittance pour solde, 29 (15 et) novembre 1872.
      acte de vente; Julien, Pierre Alphonse; Dupont, Marguerite Augustine; Lauger, François René; Hôpital (boulevard de l'); Le Mans (Sarthe)
    - Procuration par Jeanne Marie Emilie Wey, propriétaire, veuve de Constant André Say, raffineur de sucre, chevalier de la légion d'honneur, ladite dame demeurant place Vendôme, n° 14, à Jules Gustave Isidore de Forceville, directeur des travaux de la raffinerie de feu M. Say, rue Jeanne D'Arc, n° 1., 28 août 1871; MC/ET/XIV/909
      procuration; Wey, Jeanne Marie Emilie; Sayn Constant André; Vendôme (place); Forceville, Jules Gustave Isidore; Jeanne-d'Arc (rue)
    - Procuration par Hippolyte Eugène Rolland, propriétaire, gérand du journal le Messager de paris, rue Scribe, n° 3, à Henri Duguiës, rédacteur dudit journal le Messager de Paris, rue de l'Oratoire du Roule, n° 52., 28 août 1871; MC/ET/XIV/909
      procuration; Rolland, Hippolyte Eugène; Duguiës, Henri; journaliste; Scribe (rue); Oratoire-du-Roule (rue de l')
    - Vente par Félicité Zoé Caffin, veuve de Jean-Baptiste Désiré Dezaux, ladite dame rentière, rue du Faubourg Saint-Martin, n° 71, à Charles Jean Mercier, artiste peintre, et Louise Virginie Minot, son épouse, rue de Seine, n° 27., 28 août 1871 - 24 septembre 1882; MC/ET/XIV/909
      À la suite: autre vente par Mme veuve Dezaux à M. et Mme Mercier, 20 septembre 1872; quittance par Mme Dezaux à M. Mercier, 24 septembre 1882.
      acte de vente; Caffin, Félicité Zoé; Dezaux, Jean-Baptiste Désiré; Mercier, Charles Jean; Minot, Louise Virginie; artiste; peintre; Faubourg-Saint-Martin (rue du); Seine (rue de)
    - Dépôt par M. Gustave Rouzoul, préposé des douanes, à Ax, arrondissement de Foix (Arriège), de procuration à lui donnée par Paul Hippolyte Rouzoul, son frère, brigadier des douanes, à Esnaudes, canton et arrondissement de la Rochelle (Charente-Inférieure, aujourd'hui Charentes-Maritimes), 29 août 1871; MC/ET/XIV/909
      dépôt de pièces; Rouzoul, Gustave; Rouzoul, Paul Hippolyte; douanier; Foix (Ariège); La Rochelle (Charente-Maritime)